# 请教陈版：关于结构性存款

提问人：一筐猪out 时间：2020-10-28 08:05:09
A公司 购买了平安银行的结构性存款 1000 万元，合同中约定存放期限为 1 年，利率分为固定利率2.5%和浮动利率1%，公司取得浮动利率1%的条件与黄金挂钩，且条件基本能够满足（经查，仅金融危机时该条件未满足）
公司购买的 1000 万元结构性存款，银行做了笔定期存单质押（采用定期存单质押，是因为银行内部规定不能用结构性存款质押，银行开具了定期存单 1000 万元用于质押，给A公司提供短期借款）；定期存单上的利率是1.5%。
公司最后取得的利息，利率为2.5%+1%，不等于定期存单利率。
请教陈版：
1 ）这 1000 万元是算结构性存款还是定期存单？是否应算结构性存款，项目组已跟银行函证，银行回函相符（项目组函证该 1000 万元为结构性存款）
2 ）该 1000 万元是否在报表列示为交易性金融资产？还是放在其他流动资产？
3 ）短期借款质押情况披露时，是否应披露为结构性存款质押？
4 ）收到的利息是否应放在投资收益里？
5 ）编制现金流时，是否作为收到投资和支付投资行为？

回答人：chenyiwei
1 、如果该定期存单只是形式上的，实际是按照结构性存款的条款执行，则按结构性存款处理。
2 、结构性存款理论上应列入交易性金融资产。如果其挂钩变量的波动范围设置很宽，在存续期内（或者约定的观察日、观察期）几乎不可能出现该挂钩变量波动到设定区域以外的情况，则可以认为嵌入衍生工具对合同现金流量只有极其微小的影响，可以忽略不计，直接按最可能的收益率作为定期存款核算。
3 、 4 、 5 、是。